臺灣高雄地方法院刑事判決　　　　　　　 94年度訴字第326號
公　訴　人　臺灣高雄地方法院檢察署檢察官
被　　　告　甲○○
　　　　　　　　　　號4樓之2.
上列被告因搶奪案件，經檢察官提起公訴（93年度偵字第23768
號），本院判決如下：
    主  文
甲○○意圖為自己不法之所有，而搶奪他人之動產，累犯，處有
期徒刑捌月。
    事  實
一、甲○○曾於民國（下同）92年間因竊盜、贓物案件，經法院
    分別判處有期徒刑2 月及有期徒刑3 月，如易科罰金，均以
    300 元折算1 日，並經法院裁定應執行有期徒刑4 月，如易
    科罰金以300 元折算1 日確定，於93年8 月1 日執行完畢，
    復於93年間因竊盜案件，經法院判處有期徒刑3 月，如易科
    罰金，以300 元折算1 日確定，於93年11月18日執行完畢；
　　仍不知悔改，復意圖為自己不法之所有，於93年11月22日22
    時20分許，騎乘車牌號碼NVI ─032 號重型機車，行經高雄
    市○○○○○路58號前，見乙○○1 人騎乘自行車路經該地
    ，甲○○即上前假意詢問乙○○是否認識某人，乙○○答以
    不認識後，甲○○隨後又藉詞其行動電話沒電，而要求乙○
    ○打行動電話予其1 名友人，乙○○乃以其所有之BENQ670C
    型銀色行動電話撥打通，隨即掛掉，惟甲○○要求乙○○再
    撥打1 次，乙○○即再撥打1 次，撥通之後甲○○即要求乙
    ○○將手機交伊通話，乙○○將其所有之上開行動電話拿在
    手上，正考慮是否要拿予甲○○接聽之時，甲○○即於此時
    趁乙○○未及防備之際，出手奪取乙○○上開行動電話，得
    手後立即騎機車逃離現場。嗣經乙○○記下甲○○上開機車
    車號報警，經警於93年11月22日20時50分許，在高雄市前鎮
    區鎮○○街406 巷5 弄1 號4 樓之2 循線查獲甲○○。
二、案經高雄市政府警察局苓雅分局移送台灣高雄地方法院檢察
    署檢察官偵查起訴。
    理  由
一、訊之被告甲○○對於在上開時地取走被害人乙○○之行動電
    話隨即騎機車逃逸一事，固不諱言，惟矢口否認有何搶奪之
    犯行，辯稱伊當時係請被害人代為撥打電話了伊友人後，待
    撥通後係經被害人同意將行動電話主動交到伊手上給伊接聽
    ，後來伊趁被害人未注意之際即騎乘機車離開云云。經查，
    本件被告係趁被害人將行動電話拿在手上，尚在猶豫是否交
    付予被告而不及防備之際，出手奪取上開行動電話，並非由
    被害人主動將行動電話交予被告，此業據證人即被害人乙○
    ○於本院審理中證述明確（見審卷第60─61頁），此外，被
    害人並未同意被告將本件手機帶離現場，而係因被告騎機車
    離去，不及追趕等情，亦據被告於本院審理中供認明確。且
    被告於警訊中亦坦承其以左手搶被害人持於右手之手機。參
    之被告與證人2 人平日素不相識，證人應無構詞誣陷被告之
    必要，其所述內容應可認為實在，本件復有贓物認領保管收
    據1 紙附卷可稽，被告所辯顯係卸責之詞，不足採信；從而
    罪證明確，被告犯行堪以認定。
二、核被告所為，係犯刑法第325 條第1 項之搶奪罪。又被告曾
    受上開所述之有期徒刑之執行，有其台灣高等法院被告全國
    前案紀錄表1 份在卷可查，其於執行完畢後5 年內，再犯本
    件有期徒刑以上之罪，為累犯，應依刑法第47條之規定加重
    其刑。審酌被告正值青年，不謀正途賺取所用，反好逸惡勞
    ，行搶他人之財物，惟所拾得之財物價值尚非鉅大，且已追
    回降低被害人之損害，且其犯後僅坦承部分犯行，態度尚難
    謂佳等一切情狀，量處如主文所示之刑。公訴人雖以被告自
    承以同一手法取得手機20餘支，而請求科處被告2 年以上有
    期徒刑。惟被告除搶奪本件手機外，是否有搶奪其他被害人
    之手機，尚無其他證據足為佐證，自不得僅以被告自白，即
    認其有此犯行，此部分與起訴事實尚無連續犯之裁判上一罪
    關係，本院自無庸審理，亦無從引為科刑之依據，附此敘明
    。
據上論斷，應依刑事訴訟法第299 條第1 項前段、刑法第325 條
、第47條，判決如主文。
中　　華　　民　　國　　94　　年　　8 　　月　　15　　日
                  刑事第六庭    審判長法　官  蔡國卿
                                      法  官  楊筑婷
                                      法  官  林俊寬
以上證明與原本無異。
如不服本判決，應於判決送達後10日內，向本院提出上訴狀。
中　　華　　民　　國　　94　　年　　8 　　月　　15　　日
                                      書記官  蔡淑貞
附錄法條
中華民國刑法第325條
(普通搶奪罪)
意圖為自己或第三人不法之所有，而搶奪他人之動產者，處6 月
以上5 年以下有期徒刑。
因而致人於死者，處無期徒刑或7 年以上有期徒刑，致重傷者，
處3 年以上10年以下有期徒刑。
第 1 項之未遂犯罰之。
